【裁判字號】    99,小上,16
【裁判日期】    990525
【裁判案由】    請求給付修車款
【裁判全文】
臺灣屏東地方法院民事裁定              99年度小上字第16號
上  訴  人  甲○○
被 上 訴人  詠興汽車股份有限公司
法定代理人  乙○○
上列當事人間請求給付修車款事件，上訴人對於中華民國99年 3
月11日本院潮州簡易庭98年度潮小字第596 號第一審判決提起上
訴，本院裁定如下：
    主  文
上訴駁回。
第二審訴訟費用新台幣壹仟伍佰元由上訴人負擔。
    理  由
一、按對於小額程序之第一審裁判之上訴或抗告，非以其違背法
    令為理由，不得為之；上訴狀內應記載上訴理由，表明：(一)
    原判決所違背之法令及其具體內容。(二)依訴訟資料可認為原
    判決有違背法令之具體事實，民事訴訟法第436 條之24第2
    項、第436 條之25分別定有明文。又所謂判決有違背法令，
    乃指判決不適用法規或適用不當，亦為同法第468 條所明定
    ，依民事訴訟法第436 條之32第2 項規定亦為小額事件之上
    訴程序所準用。而以判決有不適用法規或適用不當為上訴理
    由時，其上訴狀或理由書應有具體之指摘，並揭示該法規之
    條項或內容，若係成文法以外之法則，應揭示該法則之旨趣
    ，倘為司法院解釋或最高法院之判例，則應揭示該判解之字
    號或其內容，如依民事訴訟法第469 條所列第1 款至第5 款
    理由提起上訴時，其上訴狀或理由書應揭示合於該條款之事
    實，上訴理由狀如未依此項方法表明者，即難認為已對原判
    決之違背法令有具體之揭示，其上訴自難認為合法，最高法
    院著有71年台上字第314 號判例可資參照。另按上訴不合程
    式或已逾期間或法律上不應准許者，第二審法院應以裁定駁
    回之，民事訴訟法第444 條第1 項前段亦有明文。此於小額
    事件之上訴程序亦準用之，參照民事訴訟法第436 條之32第
    2 項之規定自明。
二、上訴意旨：被上訴人謂上訴人所交修事項與上訴人交修事項
    有極大差異，如果交修事項為原審判決所示，上訴人應負之
    費用根本未達被上訴人所要求應付帳款的1/4 ，故要求上訴
    人負擔金額顯有極大的爭議，請准上訴澄清爭議等語。
三、經核前揭上訴意旨，係就上訴人於原審所抗辯：被上訴人未
    將交修項目完成修復、被上訴人應予折扣及計價方式等情再
    為補充，並就原審關於上訴人交修項目與被上訴人完成修復
    項目是否達維修項目之品質等取捨證據、認定事實及解釋契
    約之職權行使指摘為不當，而無具體指出原審判決有如何違
    背法令之情事，亦未依民事訴訟法第436 條之25之規定，表
    明原判決所違背之法令及具體內容，暨依訴訟資料可認為原
    判決有違背法令之具體事實，或有民事訴訟法第469 條第1
    款至第5 款之情形，難認對原審判決之如何違背法令已有具
    體之指摘，依首揭說明，其上訴自非合法，應逕予駁回。
四、依民事訴訟法第436條之32第1項準用同法第436條之19第1項
    規定，第二審法院為訴訟費用之裁判時，應確定其訴訟費用
    額，而本件第二審訴訟費用額，確定為如主文第2 項所示金
    額。
五、據上論結，本件上訴為不合法，依民事訴訟法第436條之32
    第1項、第2項、第444條第1項、第95條、第78條、第436條
    之19第1項，裁定如主文。
中    華    民    國    99    年    5     月    25    日
                  民事第二庭    審判長法  官  張世賢
                                      法  官  蔡嘉裕
                                      法  官  陳威宏
正本係照原本作成
不得抗告。
中    華    民    國    99    年    5     月    25    日
                                      書記官  陳勃諺

司法院資訊處製作；財團法人民間司法改革基金會備份。
